# 关于评估值与审计值

提问人：LIUHAIWEI0808 时间：2020-04-21 13:16:50
陈版：麻烦向您请教一个问题,就是我们在做一个清产核资的审计项目，审计和评估的基准日都是 2019 年 9 月 30 日，其中固定资产审定值是 210 万，但评估报告显示固定资产评估值为 120 万，减值了 90 万。我们审计报告的固定资产是不也得相应计提减值准备，否则差异金额较大，造成我们审计没有注意到减值迹象而未提减值，从而虚增资产？麻烦陈版！

回答人：chenyiwei
建议关注所采用的评估方法和评估值低于经审计账面值的原因。如果评估方法为成本法，则不能直接依据该评估值确定可收回金额，而仅将其看作一个减值迹象，进一步对该资产及其所属资产组按收益法或市场法测算可收回金额，才可以作为计提减值的依据。